ACORDAO-COMPLETO-2381331

ACÓRDÃO DE RELAÇÃO

ACÓRDÃO DE RELAÇÃO 12755/2019 ATA 39/2019 - PRIMEIRA CÂMARA

Acórdão 12755/2019-TCU-Primeira Câmara
Considerando tratar-se de representação, formulada por empresa licitante, acerca de possíveis irregularidades ocorridas no Pregão Eletrônico 4/2019, realizado pelo Comando Logístico do Exército Brasileiro (Colog) , para aquisição de material de intendência e fardamento;
Considerando que, em suma, o representante se opõe ao fato de ter sido considerado inabilitado do supramencionado certame licitatório;
Considerando que a contestada inabilitação se amparou no subitem 7.1 do edital, o qual veda a subcontratação do objeto; no subitem 15.1 do Termo de Referência, o qual requer a apresentação de declaração com indicação do local das instalações, do aparelhamento e do pessoal técnico adequados e disponíveis para a realização do objeto da licitação; e no subitem 15.6 do Termo de Referência, o qual prevê a inabilitação dos licitantes que não comprovarem capacidade técnica; 
Considerando que o objeto do certame é o simples fornecimento de artigos de vestuário a ser realizado pela empresa que vier a ser declarada vencedora de cada item, sendo irrelevante a origem dos artigos ou a nacionalidade da empresa fornecedora e, ainda, que a indicação de produtos que não sejam de fabricação própria não pode ser considerada subcontratação, pois, mesmo que a produção seja realizada por outra empresa, a entrega do objeto é de responsabilidade da signatária do contrato administrativo ou ata de registro de preços;
Considerando que, em se tratando de fornecimento de bens, a qualificação técnica deve ser aferida mediante demonstração de prestações anteriores compatíveis com o objeto, que, no caso, não é a fabricação de peças de vestuário, mas o seu o fornecimento;
Considerando que, no caso concreto, os custos unitários das propostas declaradas vencedoras foram apenas R$ 0,01 superiores àqueles ofertados pela representante; que o certame já foi homologado; e que a ata de registro de preços está assinada; 
E considerando, nesse sentido, a ausência de impactos econômicos consideráveis no valor da contratação e a inexistência de interesse público na suspensão cautelar do certame e em eventual cancelamento da ata;
Os Ministros do Tribunal de Contas da União ACORDAM, por unanimidade, em conhecer da presente representação, porquanto satisfeitos os requisitos de admissibilidade presentes no art. 113, § 1º, da Lei 8.666/1993, c/c os arts. 235 e 237, VII, do Regimento Interno deste Tribunal, e no art. 103, § 1º, da Resolução - TCU 259/2014, para, no mérito, considerá-la procedente; em indeferir o pedido de medida cautelar formulado pela representante; e em adotar as medidas a seguir:
1. Processo TC-Processo 027.672/2019-0 (REPRESENTAÇÃO) 
	1.1. Órgão/Entidade: Comando Logístico do Exército
	1.2. Relator: Ministro Bruno Dantas
	1.3. Representante do Ministério Público: não atuou
	1.4. Unidade Técnica: Secretaria de Controle Externo de Aquisições Logísticas (Selog) .
	1.5. Representação legal: Gustavo Batista Dos Santos	(OAB-DF/60.832) , representando Andrari Industria Textil Ltda.	
	1.6. Dar ciência ao Comando Logístico do Exército Brasileiro (Colog) , com fundamento no art. 7º da Resolução – TCU 265/2014, sobre as seguintes impropriedades/falhas, identificadas no Pregão Eletrônico 4/2019, para que sejam adotadas medidas internas com vistas à prevenção de ocorrência de outras semelhantes:
	1.6.1. interpretação equivocada do subitem 7.1 do edital, em afronta ao princípio do julgamento objetivo (art. 3º, caput, da Lei 8.666/1993) , uma vez que, por se tratar de fornecimento de bens, a indicação de produtos que não sejam de fabricação própria não deve ser considerada subcontratação;
	1.6.2. exigência, para fins de qualificação técnica, de indicação do local das instalações e do aparelhamento e do pessoal técnico adequados e disponíveis para a realização do objeto, prevista no subitem 15.1 do Termo de Referência, uma vez que, em se tratando de fornecimento de bens, deve-se observar o que estabelece o § 4º do art. 30 da Lei 8.666/93.
	1.7. Comunicar a representante acerca deste acórdão.
	1.8. Informar ao Colog, por intermédio do seu órgão de controle interno, e à representante que o conteúdo deste acórdão pode ser consultado no endereço www.tcu.gov.br/acordaos.

Primeira Câmara

Comando Logístico do Exército

BRUNO DANTAS

Gustavo Batista Dos Santos	(OAB-DF/60.832), representando Andrari Industria Textil Ltda.

Não atuou

REPRESENTAÇÃO (REPR)

Secretaria de Controle Externo de Aquisições Logísticas (Selog).